【裁判字號】    98,交附民,62
【裁判日期】    980721
【裁判案由】    損害賠償
【裁判全文】
臺灣雲林地方法院刑事附帶民事訴訟判決
原      告  乙○○
訴訟代理人  蔡奉典律師
被      告  甲○○○
上列被告因過失傷害案件（刑事案號：98年度交易字第76號），
經原告提起附帶民事訴訟，請求損害賠償，本院判決如下：
    主      文
原告之訴及假執行之聲請均駁回。
    事實及理由
一、原告主張：被告甲○○○於民國97年12月21日上午11時50分
    許，駕駛自用小客車行經雲林縣林內鄉○○路，左轉中興路
    口時，撞擊騎乘輕型機車之原告乙○○，致使原告受有腰椎
    第4 、5 節及第5 節第1 薦椎椎間盤突出，第5 薦椎閉鎖性
    骨折、右踝挫傷、骨盆挫傷，並經醫師建議終止懷孕等傷害
    ，另造成原告騎乘之機車損害。是被告之行為，已合於民法
    第184 條第1 項前段、第191 條之2 等規定之侵權行為，應
    負損害賠償責任。爰依民法第193 條第1 項、第195 條第1
    項、第196 條之規定，請求醫療費用之損失、減少勞動能力
    之損失、增加生活上所需要之損失、精神慰撫金，及車輛修
    復之費用，惟因原告仍在醫療當中，所受之損害額未能確定
    ，僅依民事訴訟法第244 條之規定，先聲明請求被告賠償原
    告新臺幣（下同）200 萬元。並聲明求為判決：被告應給付
    原告200 萬元，及自起訴狀繕本送達翌日起至清償日止，按
    年利率百分之5 計算之利息，並願供擔保，請准宣告假執行
    等語。
二、被告未提出任何聲明及陳述。
三、按因犯罪而受損害之人，於刑事訴訟程序得附帶提起民事訴
    訟，對於被告及依民法負賠償責任之人，請求回復其損害；
    提起附帶民事訴訟，應於刑事訴訟起訴後第二審辯論終結前
    為之，但在第一審辯論終結後提起上訴前，不得提起；又法
    院認為原告之訴不合法或無理由者，應以判決駁回之，刑事
    訴訟法第488 條、第502 條第1 項分別定有明文。考其立法
    理由除為避免民刑事裁判兩歧外，亦在利用刑事訴訟調查所
    得之訴訟資料，以達訴訟經濟之目的，因之，提起附帶民事
    訴訟，以有刑事訴訟之存在為前提，刑事訴訟程序終結後，
    即無提起附帶民事訴訟之餘地，倘原告仍於刑事訴訟終結之
    後，提起附帶民事訴訟，其訴自非合法，法院當應判決駁回
    之（最高法院75年度臺附字第59號判決意旨參照）。
四、經查，本案被告涉犯過失傷害案件（刑事案號：98年度交易
    字第76號），業經本院於98年7 月7 日辯論終結，並定於98
    年7 月21日宣判，有本院審理程序筆錄可資證明。原告遲至
    98年7 月14日始行提起本件附帶民事訴訟，此觀卷附刑事附
    帶民事訴訟狀上蓋印之本院收狀章戳自明，是原告提起本件
    刑事附帶民事訴訟已在第一審辯論終結後、提起上訴前為之
    ，則原告提起本件刑事附帶民事訴訟已無刑事程序可資依附
    ，依上開說明，於法自有未合，應予駁回。
五、依刑事訴訟法第502 條第1 項，判決如主文。
中    華    民    國    98    年    7     月    21    日
                    交通法庭  法  官  藍家偉
以上正本證明與原本無異。
本判決非對於刑事訴訟之判決有上訴時不得上訴。
                              書記官  王雪招
中    華    民    國    98    年    7     月    21    日


司法院資訊處製作；財團法人民間司法改革基金會備份。
